臺灣嘉義地方法院刑事附帶民事訴訟判決
111年度朴交簡附民字第8號
原      告  李洪秀春
被      告  周家佑  
上列原告因被告過失傷害案件（111年度朴交簡字第107號），對
被告提起刑事附帶民事訴訟，請求損害賠償，本院判決如下︰
    主  文
原告之訴駁回。
    事 實 及 理 由
一、原告主張：被告應給付原告新臺幣（下同）16萬2,220元（
    精神賠償10萬元、醫療費2,220元、工作損失6萬元；起訴狀
    所列之其餘金額，則係李添財對被告主張損害賠償之金額，
    此部分則經本院裁定移送本院民事庭），及自起訴狀繕本送
    達翌日起至清償日止按年利率百分之5計算之利息，訴訟費
    用由被告費擔。主張之理由則如臺灣嘉義地方檢察署檢察官
    111年度偵字第3196號聲請簡易判決處刑書之犯罪事實欄所
    述。
二、被告未為任何聲明或陳述，亦未提出任何書狀。
三、按因犯罪而受損害之人，於刑事訴訟程序得附帶提起民事訴
    訟，對於被告及依民法負賠償責任之人，請求回復其損害，
    刑事訴訟法第487條第1項定有明文。參照刑事訴訟法第500
    條前段規定「附帶民事訴訟之判決，應依刑事訴訟判決所認
    定之事實為據」，故刑事法院基於刑事判決所認定之事實，
    判斷附民訴訟之原告並非因犯罪而受損害之人，即依刑事訴
    訟法第502條第1項規定，以判決駁回訴訟，不再進行實體權
    利存否之判斷。
四、經查：
  ㈠本件被告被訴於民國110年11月29日上午10時58分許，在嘉義
    縣鹿草鄉167線公路（南北向）5.45公里處（燈桿【113742
    】），於公路東側（北向）駕駛車牌號碼000-0000號自用小
    客車，路邊起步，原本應注意汽車迴車前，應暫停並顯示左
    轉燈光或手勢，看清無來往車輛始得迴轉，且依當時之情形
    ，並無不能注意之情事，竟未盡上開注意之義務，貿然於上
    開公路東側，自北向左迴轉向南，適李添財駕駛車牌號碼00
    -0000號自用小客車，沿同一公路西側自北向南（順向）行
    經同一地點，上開2人均閃避不及，致兩車相撞，李添財受
    有頭部鈍傷、腦震盪、下背及腹部鈍傷、右手擦傷等傷害。
    檢察官因而認被告對李添財涉犯刑法第284條前段之過失傷
    害罪而聲請簡易判決處刑在案，此有上開聲請簡易判決處刑
    書1份在卷可憑。
  ㈡從上可知，檢察官起訴之範圍僅限於被告對李添財犯過失傷
    害之部分，原告受傷之部分，因原告未提起告訴，則不在檢
    察官起訴範圍內，而經本院細觀卷內資料，也確無原告向偵
    查機關提出告訴之相關筆錄或告訴狀等。從而，原告受傷部
    分，既非本案刑事訴訟起訴之範圍，則原告本件損害賠償請
    求，即非因犯罪而受損害。依據前揭說明，原告此部分之訴
    為不合法，應予以駁回。
  ㈢至於原告之訴雖經本院駁回，原告仍得於民事庭對被告另提
    起民事訴訟，附此敘明。
五、據上論斷，應依刑事訴訟法第502條第1項，判決如主文。　
中　　華　　民　　國　　111 　年　　7 　　月　　25　　日
                  刑事第三庭    法　官　張佐榕
上為正本證明與原本無異。
對於本判決如有不服，應於送達後20日內，向本院提出上訴狀（
應附繕本），但非對刑事訴訟之判決有上訴時，不得上訴。
中　　華　　民　　國　　111 　年　　7 　　月　　25　　日
                                書記官　陳怡辰